【裁判字號】    89,上易,856
【裁判日期】    890630
【裁判案由】    竊盜
【裁判全文】
臺灣高等法院高雄分院刑事判決                    八十九年度上易字第八五六號
    上  訴  人
    即  被  告  甲○○
右上訴人因竊盜案件，不服臺灣高雄地方法院八十八年度易字第二五四四號、中華民
國八十九年一月三十一日第一審判決（起訴案號：臺灣高雄地方法院檢察署八十八年
度偵字第一○六二三號），提起上訴，本院判決如左：
      主      文
上訴駁回。
      事實及理由
一、本案經本院審理結果，認第一審判決對被告甲○○連續意圖為自己不法之所有，
    而竊取他人之動產，判處有期徒刑參月，漁網壹張宣告沒收，其認事用法及量刑
    均無不當，應予維持，並引用第一審判決書之記載之事實、證據及理由。（如附
    件）
二、本件上訴人即被告甲○○上訴意旨指否認竊盜，辯稱警員查獲之十六隻賽鴿係迷
    路之賽鴿，因其本身飼養賽鴿，該十六隻賽鴿是自行進入上訴人之鴿舍，上訴人
    用漁撈將該賽鴿捕捉查看係何人所有，惟無法通知鴿主取回，原審認定是上訴人
    竊取鴿子，容有誤認。本件竊盜案件係因上訴人出面為鄰居馮金寶與溫振松糾紛
    案，幫溫振松出庭作證，致溫振松被訴恐嚇判決無罪，可能是馮金寶不服挾怨報
    復，到刑事組檢舉上訴人偷竊賽鴿。且前鎮分局刑事偵查員至上訴人家中搜索，
    有證人美濃鎮廣林里里長羅鎮民、美濃鎮民代表傅瑞智二人至現場，上訴人從未
    承認該賽鴿是偷來的，是警方為績效，將上訴人以竊盜移送，實屬冤枉云云。
三、本院查：
(1)、被告於八十八年四月二十二日為警查獲時，於警訊坦承：「我於夜間趁賽鴿停下
    休息時，以漁網捕捉，自行抓了十四隻，有些是白天抓的」等情，雖被告於偵查
    、一審及本院審理中均辯稱：查獲之十四隻賽鴿是迷途，肚餓口乾自動進入鴿舍
    ，伊因不知鴿主係何人，亦無鴿主來認領，遂與自己飼養之二十幾隻賽鴿同住於
    鴿舍云云。惟查，扣案之十六隻賽鴿（扣案保管，業已死亡二隻、存活十四隻）
    ，存活之賽鴿均綁掛腳環，業經前鎮分局檢送賽鴿十四隻之腳環號碼一覽表、及
    照片等在卷可考（一審卷第四三頁、四四頁至四九頁），而「賽鴿比賽時所蓋關
    防及綁掛之腳環，只供賽鴿本身參加之分會主辦人及會長作為辨識鴿主之憑據，
    他人或別分會之人均無法辨識鴿主係何人或鴿主地址與連絡電話，以防會員舞弊
    ，賽鴿比賽回來後，送往分會，得獎之賽鴿才得公佈鴿主之姓名」等情，業經中
    華民國信鴿協會美濃分會傅享通來函說明在卷（附於一審卷第三八頁），查賽鴿
    飼主養鴿參賽，必然將賽鴿訓練有素，而有飛回巢之本能，若該十六隻賽鴿誤闖
    被告所飼養賽鴿之鴿舍，被告將之放飛，必然飛回自己之巢穴，豈有十六隻均係
    誤闖之理？況查獲之警員蔡宗霖、陳信章於一審到庭證稱：「被告有承認部分鴿
    子是他偷的，部分是走失的，並有全程錄音，賽鴿的翅膀上有比賽用關防、腳上
    綁有腳環」（詳見一審卷第三三頁），足證查扣之鴿子十六隻，要係他人比賽之
    鴿子，遭被告竊取無誤，是以被告所辯不足以採信。
(2)、至於被告辯稱可能因為幫鄰居溫振松被訴恐嚇案件出庭作證，致溫振松被訴恐嚇
    判決無罪，可能是恐嚇案件之告訴人馮金寶不服挾怨報復，到刑事組檢舉云云，
    然查警方依線索有人網鴿勒贖，於是前往被告之住處查扣十六隻翅膀上有比賽用
    關防及腳上綁有腳環之賽鴿，且被告在警訊時業已供認：於夜間趁賽鴿停下休息
    時，以漁網捕捉，有些是白天抓的等情，是以被告此項辯解要難對被告竊盜犯行
    採為有利認定。
(3)、至於被告上訴意旨請求傳訊證人羅鎮民、傅瑞智，證明警方查獲時，該二證人在
    現場，被告從未承認該賽鴿是偷來的，是警方為績效，將上訴人以竊盜移送云云
    ，然查本案確實在被告住處查扣十六隻翅膀上有比賽用關防及腳上綁有腳環之賽
    鴿，被告在檢察官偵查初訊時、一審歷次訊問對此亦直承在卷，足證事證甚為明
    確，被告辯稱警員查獲之十六隻賽鴿係迷路之賽鴿，是自行進入其所飼養賽鴿之
    鴿舍之辯解既難以採信，是以縱然證人羅鎮民、傅瑞智於警方查獲時在場，惟要
    難證明查扣之十六隻賽鴿非竊得贓物之有利認定，爰不再傳訊證人羅鎮民、傅瑞
    智到庭作證，併予敘明。
四、原審依刑法第五十六條、第三百二十條第一項、第三十八條第一項第二款、罰金
    罰鍰提高標準條例第一條前段對被告論罪科刑，經核並無違誤，被告上訴意旨否
    認竊盜犯行，仍執陳詞指扣案之賽鴿係誤闖其鴿舍云云，洵無理由，應予駁回。
據上論結，應依刑事訴訟法第三百六十八條、第三百七十三條，判決如主文。
本案經檢察官郭振昌到庭執行職務。
中      華      民      國    八十九    年      六      月     三十     日
                              臺灣高等法院高雄分院刑事第二庭
        審判長法官  曾永宗
                                        法官  邱永貴
                                        法官  曾玉英
右正本證明與原本無異。
不得上訴。
                                      書記官  林靜霙
中    華    民    國     八十九     年       七       月      一        日
                                                                        Ｆ
附件：
臺灣高雄地方法院刑事判決                        八十八年度易字第二五四四號
    公  訴  人  臺灣高雄地方法院檢察署檢察官
    被      告  甲○○  男三十五歲（民國○○○年○月○○日生）
                        住高雄縣美濃鎮○○街十四號
                        身分證統一編號：Ｚ000000000號
右列被告因竊盜案件，經檢察官提起公訴（八十八年度偵字第一０六二三號），本院
判決如左：
    主  文
甲○○連續意圖為自己不法之所有，而竊取他人之動產，處有期徒刑參月。
漁網壹張沒收。
    事  實
一、甲○○意圖為自己不法之所有，並基於概括犯意，自民國八十七年五月間某日起
    至八十八年四月初某日止，在其位於高雄縣美濃鎮○○街十四號對面空地之鴿舍
    附近，趁他人所有之賽鴿因訓練或比賽飛行，途中飛下休息之際，連續多次以自
    備之漁網或徒手抓取賽鴿後，置放於上開鴿社內自行飼養，前後共計竊得十六隻
    （起訴書誤載為十四隻）。八十八年四月二十二日中午十二時五十分許，甲○○
    在上址為警查獲，當場並扣得上開十六隻賽鴿。
二、案經高雄市政府警察局前鎮分局報請臺灣高雄地方法院檢察署檢察官偵查起訴。
    理  由
一、訊據被告甲○○固不否認於右揭時地飼養他人所有之十六隻賽鴿，及嗣後為警在
    其鴿舍內查獲上開賽鴿等事實，惟矢口否認有何竊盜犯行，辯稱：上開賽鴿均係
    迷路而自行進入伊的鴿舍，趕也趕不走云云。經查，被告於警訊中自承：「我於
    夜間趁賽鴿停下休息時自行抓了十四隻，有些是白天抓的」，「（問：你如何捕
    捉這些賽鴿？）答：有時利用夜間以漁網捕捉，有些會自行進入我鴿舍內吃飼料
    」等語（警卷八十八年四月二十二日筆錄），核與證人即承辦本件之高雄市政府
    警察局警員蔡宗霖、陳信章證稱：本件查獲時，賽鴿翅膀上有比賽用關防及腳環
    ，被告自承一部份向人買的，一部份偷來的，查扣是偷的部分；部分賽鴿腳上的
    腳環已被剪掉，無法查出失主等語相符（本院八十八年八月九日、十二月一日筆
    錄），此外復有高雄市政府警察局前鎮分局八十八年十二月二十三日高市警前分
    刑字第一九一一二號函暨所附查扣賽鴿照片數幀、賽鴿腳環號碼一覽表附卷，賽
    鴿十六隻扣案可佐。被告嗣後雖翻異前詞，辯稱：是迷途賽鴿自行飛入伊的鴿舍
    云云，然若係賽鴿迷途而誤入被告鴿舍，自無需剪去腳環，且其於警訊中亦不致
    為上開竊鴿之自白，是其所辯顯不足採。綜上所述，本件事證明確，被告犯行堪
    予認定。
二、核被告甲○○所為，係犯刑法第三百二十條第一項之竊盜罪。先後多次竊盜犯行
    ，時間緊接，所犯構成要件相同，顯係出於概括犯意，為連續犯，依刑法第五十
    六條之規定以一罪論，並加重其刑。爰審酌被告於八十一年間因違反麻醉藥品管
    理條例，經本院判處有期徒刑三月確定，於八十一年七月十五日執行完畢，有臺
    灣高雄地方法院檢察署刑案資料查註記錄表可稽，素行尚佳，其犯罪之手段，及
    犯後態度尚佳等一切情狀，量處如主文所示之刑，以資懲儆。抓取賽鴿所用之漁
    網為被告所有供犯罪所用之物，雖未扣案，仍應依刑法第三十八條第一項第二款
    之規定沒收；至扣案賽鴿十六隻中，二隻已死亡，僅餘十四隻，有右前鎮分局函
    文可稽，且非屬被告所有，爰不予沒收。
據上論斷，應依刑事訴訟法第二百九十九條第一項前段、刑法第五十六條、第三百二
十條第一項、第三十八條第一項第二款，罰金罰鍰提高標準條例第一條前段，判決如
主文。
本案經檢察官簡志瑩到庭執行職務。
中    華    民    國    八十九    年      一      月      三十一      日
                                  臺灣高雄地方法院刑事第三庭
                                      法  官  陳  彥  宏
右正本證明與原本無異。
如不服本判決，應於判決送達後十日內，向本院提出上訴狀。
                                      書記官  林  宜  正
中    華    民    國      八十九      年      二      月      三      日


司法院資訊處製作；財團法人民間司法改革基金會備份。
